【裁判字號】    97,交聲,2759
【裁判日期】    971209
【裁判案由】    交管條例聲異
【裁判全文】
臺灣板橋地方法院交通事件裁定        97年度交聲字第2759號
異  議  人
即受處分人  乙○○
上列異議人因違反道路交通管理處罰條例案件，對於交通部公路
總局臺北區監理所板橋監理站中華民國九十七年十月十三日所為
之處分（原處分案號：板監裁字裁四一—Ｃ00000000號
）聲明異議，本院裁定如下：
    主    文
異議駁回。
    理    由
一、按汽車駕駛人，行經有燈光號誌管制之交岔路口闖紅燈者，
    處新臺幣（下同）一千八百元以上五千四百元以下罰鍰，並
    記違規點數三點，道路交通管理處罰條例第五十三條第一項
    、第六十三條第一項第三款分別定有明文。
二、原處分意旨略以：異議人即受處分人乙○○於民國九十七年
    九月四日十二時二十分許，騎乘車號Ｎ二Ｅ－三三六號重機
    車，行經臺北縣永和市○○路與得和路口，因有「駕車行經
    有燈光號誌管制之交岔路口闖紅燈」之違規行為，經臺北縣
    政府警察局永和分局得和派出所員警甲○○當場攔停受檢，
    並以受處分人違反道路交通管理處罰條例第五十三條第一項
    之規定，掣發北縣警交字第Ｃ00000000號通知單舉
    發。嗣受處分人於九十七年九月十九日向原處分機關提出申
    訴，經原處分機關函請舉發單位調查結果，仍認受處分人有
    前開違規行為，舉發並無違誤，原處分機關乃依上揭條例第
    五十三條第一項及違反道路交通管理事件統一裁罰基準表等
    規定，於九十七年十月十三日裁處受處分人罰鍰一千八百元
    ，並記違規點數三點，此有交通部公路總局臺北區監理所板
    橋監理站板監裁字裁四一—Ｃ00000000號違反道路
    交通管理事件裁決書、臺北縣政府警察局永和分局九十七年
    十月二日北縣警永裁字第０九七００三三六八三號函各一件
    在卷足憑，此情已足認定。
三、訊據異議人對於上揭事實堅詞否認，辯稱：警員說伊闖紅燈
    ，是從伊後面追到伊家才舉發等語。經查：異議人對於其於
    前揭時間，騎乘上開車輛行經臺北縣永和市○○路與得和路
    口設有燈光號誌管制之交岔路口之事實，並不爭執，惟以前
    開情詞置辯，然證人即臺北縣政府警察局永和分局得和派出
    所員警甲○○，於本院調查時，以具結擔保其供述之真實性
    ，證稱：九十七年九月四日職業為永和分局得和派出所警員
    ，當日十二點二十分在永和市○○路巡邏。當日十二點二十
    分巡邏至得和路與民權路口時，發現異議人闖紅燈直行，其
    就從後面追趕異議人，在途中有叫異議人停車，但是異議人
    還是繼續騎乘，追到永和市○○路三０九號前，剛好有貨車
    擋住，但是異議人還要穿過去，其就下車拉住異議人的車子
    ，不讓異議人逃走等語，且亦能確定當時異議人確有騎乘重
    機車闖紅燈之情等語（見本院九十七年十一月二十六日訊問
    筆錄第二頁）。況異議人於本院訊問時亦自承其無法確定是
    否有闖紅燈等語，是異議人於前該時、地有駕車闖紅燈之事
    實，應可認定，而異議人猶持前詞否認違規行為，不足採信
    。按燈光號誌之違反，其所需之舉證狀態稍縱即逝，除設有
    感應照相之路口外，事後無法還原現場狀態，職是，舉發當
    時現場之值勤員警自屬交通案件之重要證人。又參諸卷存證
    據資料並無任何積極證據足以證明證人上開證詞係屬虛偽，
    亦無足以令人顯信證人證述為不可採之品性證據或前科證據
    存在，本院自不得僅以證人為本件指示開單告發異議人之員
    警而全盤抹煞其在訴訟上所具有之證人資格及其證言之證明
    力，足認異議人確有於前揭時地駕車行經有燈光號誌管制之
    交叉路口闖紅燈之情，此情已足認定，異議人否認有前揭違
    規行為，並不足採。
四、綜上所述，本件異議人違規情節明確，原處分機關依道路交
    通管理處罰條例第五十三條第一項、第六十三條第一項第三
    款、違反道路交通管理事件統一裁罰基準表之規定，裁處異
    議人罰鍰一千八百元，並記違規點數三點，核無違誤，本件
    異議人之異議為無理由，自應將其異議駁回。
五、據上論斷，應依道路交通案件處理辦法第十九條，裁定如主
    文。
中    華    民    國    97    年    12    月    9     日
                  交通法庭法  官  吳冠霆
上列正本證明與原本無異。
如不服本裁定，應於裁定送達後五日內敘明抗告理由，向本院提
出抗告狀。
                          書記官  黃炎煌
中    華    民    國    97    年    12    月    9     日


司法院資訊處製作；財團法人民間司法改革基金會備份。
